【裁判字號】    92,交聲,686
【裁判日期】    920430
【裁判案由】    交管條例聲異
【裁判全文】
臺灣板橋地方法院交通事件裁定                  九十二年度交聲字第六八六號
    原處分機關  交通部公路總局臺北區監理所
    異  議  人  甲○○
    即受處分人
右列受處分人因違反道路交通管理處罰條例案件，對於交通部公路總局臺北區監理所
民國九十二年三月十八日所為之處分（原處分案號：北監六字第裁四－Ｃ0000
0000號）聲明異議，本院裁定如左：
        主  文
原處分撤銷。
甲○○汽車駕駛人，駕駛計程車之停車上客，不遵守主管機關之規定，處罰鍰新臺玖
佰元。
        理  由
一、本件異議意旨略以：台北縣政府警察局板橋分局交通分隊，舉發異議人於九十二
    年一月二十二日十三時四十五分許，在板橋市縣○○道因駕駛車號五九二─ＬＦ
    營業小客車，未依主管機關指示規定之處所載客，遂由原處分機關舉發之。惟異
    議人以因一時不察讓乘客上車，隨即請該乘客下車，並未有載客之意思，亦不是
    看到員警才請乘客下車，爰聲明異議等語。
二、按汽車駕駛人，駕駛計程車之停車上客，不遵守主管機關之規定者，處罰鍰新臺
    幣（下同）九百元以上一千八百元以下罰鍰，道路交通管理處罰條例第六十條第
    二項第四款定有明文。
三、經查：異議人於九十二年元月二十二日十三時四十五分許，駕駛車號五九二─Ｌ
    Ｆ營業小客車，在板橋縣民大道未依主管機關指示規定之處所載客之違規事實，
    有北縣警交字第Ｃ0000000號，舉發違反道路交通管理事件通知單影本
    一紙在卷可稽。本件證人即舉發員警乙○○於本院訊問時證稱：當時我在板橋火
    車站前執勤，那裡有計程車招呼站，並且有禁止計程車上客的標誌，當時異議人
    載客人來之後，沒有排隊，就再載客人，我上前舉發他時，他就叫客人下車等語
    （見本院九十二年四月十四日訊問筆錄）。證人乙○○與異議人並無怨隙，衡情
    自無故為不實證述而予誣攀之理。況異議人雖辯稱並未有載客之意思，惟若無載
    客之意，大可緊閉車門離開，或駛至可載客上車之地點，卻何以讓乘客在該處上
    車？綜上所述，異議人所辯並不足採。原處分機關援引首揭規定，審酌情節輕重
    程度，裁處罰鍰新臺幣玖佰元於法並無不合。然原處分機關另援引同條例第六十
    三條第一項規定，裁處異議人「並依第六十三條第一項記違規點數一點」部分，
    核諸該條項第一款僅規定就有同條例第六十條第二項第一款至第三款情形之一者
    ，各記違規點數一點，本件異議人所違反之同條項第四款情形者，並無記違規點
    數之處罰規定，是原處分機關另裁決異議人記違規點數一點，自有未當，是本件
    異議雖無理由，惟原處分此裁罰記點部分既有不當，爰將原處分撤銷，另諭知如
    主文第二項所示。
四、據上論結，應依道路交通案件處理辦法第二十條，裁定如主文。
中      華      民      國九十二      年      四    月    三十    日
                                臺灣板橋地方法院交通法庭
                                    法  官   李君豪
右正本證明與原本無異。
如不服本裁定，應於送達後五日內，向本院提出抗告狀。
                                    書記官   楊灥
中      華      民      國      九十二      年      四    月    三十    日


司法院資訊處製作；財團法人民間司法改革基金會備份。
